臺灣臺南地方法院刑事判決　　　　　　 100年度易字第1348號
公　訴　人　臺灣臺南地方法院檢察署檢察官
被　　　告　張正志
上列被告因竊盜案件，經檢察官提起公訴（100年度偵字第15287
號），被告於本院準備程序中，先就被訴事實均為有罪之陳述，
本院裁定進行簡式審判程序，判決如下：
    主  文
張正志侵入住宅竊盜，累犯，處有期徒刑捌月；又侵入住宅竊盜
未遂，累犯，處有期徒刑肆月；應執行有期徒刑拾月。
    事  實
一、張正志前曾有多次不法竊盜前科，其於民國98年間因竊盜案
    件，經本院於98年11月9日，以98年度簡字第2439號判決處
    有期徒刑5月確定，於100年7月24日因徒刑執行完畢出監，
    猶不知悔改。張正志復分別基於意圖為自己不法所有之犯意
    ，於：
    (一)100年10月3日2時許，在臺南市永康區○○○街137號大樓
      地下室1樓停車場，趁蘇建福所有停置於該處車牌號碼C7-
      8586號自小客車車門未鎖之際，侵入車內竊取蘇建福所有
      之信用卡4張（第一銀行、花旗銀行、兆豐銀行、大眾
      銀行）、統一超商i-cash卡1張、合作金庫金融卡1張
      、台灣銀行存摺1本、現金新台幣（下同）800元、
      衛星導航器1個（價值8,000元）、山寨手機1支（價值4
      ,500元）等物共計價值13,300元，得手後據為己有逃離現
      場。
    (二)100年11月17日1時35分許，在臺南市永康區○○○街53號
      長億城E棟地下室停車場，動手打開黃智強所有停置於該
      處車牌號碼BW2-315號重機車之置物箱，於著手翻動機車
      置物箱內財物時，為大樓保全人員吳曀慶經由大樓監視器
      發覺向警方報案後從大樓控管室追至地下室，將尚未竊得
      財物正欲逃離之張正志攔下，交由據報前來之警方人員依
      法處理，嗣經警方循線查獲上情。
二、案經蘇建福訴由臺南市政府警察局永康分局報請臺灣臺南地
    方法院檢察署檢察官偵查起訴。
    理  由
一、按本件被告所犯均為死刑、無期徒刑、最輕本刑3年以上有
    期徒刑以外之罪，亦非屬高等法院管轄之第一審案件，其於
    本院準備程序進行中，先就被訴事實為有罪之陳述，經告知
    簡式審判程序之旨，並聽取檢察官、被告之意見後，本院合
    議庭依刑事訴訟法第273條之1第1項裁定進行簡式審判程序
    ，是本案之證據調查，依同法第273條之2規定，不受同法第
    159條第1項、第161條之2、第161條之3、第163條之1，及第
    164條至第170條所規定證據能力認定及調查方式之限制，合
    先敘明。
二、訊據被告張正志對於上開犯行，分別於警詢、檢察官偵查、
    本院準備程序及審理中均坦承不諱，核與告訴人蘇建福及證
    人黃智強2人於警詢中之指訴及證訴之情節相符；此外復有
    ：證人吳曀慶於警詢時之證述及監視錄影翻拍與現場照片8
    張等附卷可佐，堪認被告上開任意性之自白，確均與事實相
    符。是本件事證已甚明確，被告上開犯行均洵堪認定，應予
    依法論科。
三、按大樓式或公寓式住宅之地下室，係附屬於該大樓或公寓，
    為該種住宅居住人生活起居場所之一部分，與住宅之關係密
    不可分，如於夜間侵入該種住宅地下室竊盜，自應依刑法第
    321條第1項第1款之夜間侵入住宅竊盜罪（最高法院76年臺
    上字第2972號判例、82年度臺上字第5704號判決參照）核被
    告於事實欄一(一)所為，係犯刑法第321條第1項第1款之加重
    竊盜罪；於事實欄一(二)所為，係犯刑法第321條第2項、第1
    項第1款之之加重竊盜未遂罪。被告此部分犯行已著手於竊
    盜犯行而不遂，爰依刑法第25條第2項規定，按既遂犯之刑
    減輕之。起訴書雖分別以刑法第320條第1項、第3項之竊盜
    既遂與未遂罪起訴（詳見起訴書），然此部分業經公訴檢察
    官當庭更正（見本院卷第21頁背面），故不另為變更法條之
    諭知。又被告犯上揭2次竊盜犯行間，犯意各別，行為互殊
    ，應分論併罰。查被告有事實欄所述論罪、科刑與執行紀錄
    ，此有臺灣臺南地方法院檢察署刑案資料查註紀錄表、臺灣
    高等法院被告前案紀錄表各1紙附卷可稽，其於執行完畢後5
    年內，再犯本案之罪，屬累犯，均應依刑法第47條第1項之
    規定予以加重其刑。爰審酌被告前已有多次財產犯罪等前案
    紀錄，竟仍不知悔改，再犯本案，顯見其法紀觀念薄弱，未
    能自前所受刑之執行記取教訓，復不思循正途賺取所需，僅
    因貪圖小利，即再犯本件上開竊盜犯行，足見其漠視他人財
    物之所有權，對民眾財產安全及社會治安均非無相當危害，
    所為亦實不足取，惟念其犯後終能坦承上開犯行不諱，表現
    悔意，兼衡其犯罪時所採手段、所造成之損害，暨被告之學
    歷、職業、家庭狀況、所罹疾病及檢察官求處有期徒刑1年
    併宣告強制工作之保安處分似嫌過高等一切情狀，分別量處
    如主文所示之刑，並定其應執行之刑，以示懲儆。
四、末按保安處分係針對受處分人將來之危險性所為之處置，以
    達教化、治療之目的，為刑罰之補充制度，為協助行為人再
    社會化之功能，以及改善行為人潛在之危險性格。是保安處
    分中之強制工作，旨在對嚴重職業性犯罪及欠缺正確工作觀
    念或無正常工作因而犯罪者，強制其從事勞動，學習一技之
    長及正確之謀生觀念，使其日後重返社會，能適應社會生活
    。本案被告雖於97、98年間因多起竊盜或贓物案件經本院判
    處拘役或徒刑，此有臺灣高等法院被告前案紀錄表可參。且
    於100年10月3日及同年11月17日，再犯於本案2次竊盜罪，
    惟其歷次竊盜所竊得之財物，價值非鉅，其情形與一般竊盜
    慣犯常以破壞他人住所或建築物，竊取價值達數萬或數10萬
    之財物迥異，且被告辯稱其係因飢餓無錢吃飯始為事實欄一
    (二)所示犯行(見警卷第5頁反面)，是被告上開行為與實際染
    有竊盜習慣之慣犯，尚屬有間，又依本件行竊之時間及次數
    等情以觀，其所表現之危險性非高，參酌比例原則中之必要
    性原則、及罪刑相當性原則後，自非以拘束身體、自由，強
    制從事勞動，方達刑法教化、矯治目的之必要，本院認原審
    所為宣告之刑，已足收警惕之效，而無交付強制工作處分之
    必要附此敘明。
據上論斷，應依刑事訴訟法第273條之1第1項、第299條第1項前
段，刑法第321條第1項第1款、第2項、第25條第2項、第47條第1
項、第51條第5款，判決如主文。
本案經檢察官馮君傑到庭執行職務。
中    華    民    國   100    年    12    月    30    日
                      刑事第十五庭  法  官  蔡直青
以上正本證明與原本無異。
如不服本判決應於收受本判決後10日內向本院提出上訴書狀，並
應敘述具體理由。如未敘述上訴理由者，應於上訴期間屆滿後20
日內向本院補提理由書狀（均須按他造當事人之人數附繕本）「
切勿逕送上級法院」。
                                    書記官  郭純瑜
中    華    民    國   101    年    1     月    6     日
附錄論罪科刑法條：
中華民國刑法
第 321 條（加重竊盜罪）
犯竊盜罪而有下列情形之一者，處六月以上、五年以下有期徒
  刑，得併科新臺幣十萬元以下罰金：
  一、侵入住宅或有人居住之建築物、船艦或隱匿其內而犯之者
      。
  二、毀越門扇、牆垣或其他安全設備而犯之者。
  三、攜帶兇器而犯之者。
  四、結夥三人以上而犯之者。
  五、乘火災、水災或其他災害之際而犯之者。
  六、在車站、埠頭、航空站或其他供水、陸、空公眾運輸之舟
      、車、航空機內而犯之者。
前項之未遂犯罰之。